【裁判字號】    97,抗,695
【裁判日期】    970627
【裁判案由】    損害賠償
【裁判全文】
臺灣高等法院民事裁定                   97年度抗字第695號
抗  告  人  金生麗水企業股份有限公司
法定代理人  丙○○
代  理  人  劉昌崙律師
            陳郁仁律師
上列抗告人因與相對人麥瑞傳播有限公司、乙○○（即SOMA AKA
NE─相馬）間損害賠償事件，對於中華民國97年 3月24日
臺灣臺北地方法院96年度訴字第2645號所為裁定提起抗告，本院
裁定如下：
    主  文
抗告駁回。
抗告訴訟費用由抗告人負擔。
    理  由
一、按提起民事第二審上訴，應依民事訴訟法第77條之16第 1項
    規定繳納裁判費，為必須具備之程式；又上訴不合程式或有
    其他不合法之情形而可以補正者，原第一審法院應定期間命
    其補正，如不於期間內補正，應以裁定駁回之，民事訴訟法
    第442條第2項定有明文。又受公寓大廈管理委員會僱用之管
    理員，其所服勞務包括為公寓大廈住戶接收文件者，性質上
    應屬全體住戶之受僱人，即與民事訴訟法第137條第1項規定
    之受僱人相當。是郵政機關之郵差送達文書於住居所、事務
    所或營業所，不獲會晤應受送達人，而將文書付與上開公寓
    大廈管理員者，為合法送達。至該管理員何時將文書轉交應
    受送達人，對已生之合法送達效力不受影響（最高法院90年
    度台抗字第86號裁定參照）。
二、本件抗告人對於原法院96年度訴字第2645號判決提起第二審
    上訴，未據繳納裁判費，經原法院於民國（下同）97年 1月
    31日以裁定限期命其於送達後 7日內補正，該裁定已按抗告
    人在聲明上訴狀內所陳明之應受送達處所即台北市○○○路
    ○ 段181巷10弄15號（見原法院卷144頁），於97年2月5日向
    抗告人為送達，因未獲會晤抗告人本人，而由該址之敦化大
    廈管理室管理員甲○○以受僱人之身分收受，有送達證書可
    稽（見原法院卷 147頁）；並經證人甲○○在本院到場證述
    ：「（我）是（敦化大廈僱用之管理員）」、「大廈住戶全
    部沒有設信箱，所有信件郵差都送至管理室，由管理員簽收
    後，我們會整理信件，再逐一送交各住戶或公司職員簽收」
    、「（原審卷147頁之送達證書）是我所簽收，當時是我值
    班，郵差送這份郵件來時，我是以管理員身分簽收的，簽收
    之後我有交抗告人公司職員簽收」屬實（見本院卷17頁），
    復據其提出郵件簽收單足佐（本院卷19頁）。揆諸前揭說明
    ，上開裁定即已合法送達於抗告人。抗告人逾期仍未補正（
    見原法院卷 240頁），其上訴自屬不合法，從而，原法院於
    97年 3月24日裁定駁回抗告人所提起之第二審上訴，自無不
    合。抗告意旨仍執甲○○非以受僱人身分簽收上開裁定，上
    開補費裁定之送達不合法云云，指摘原裁定不當，聲明廢棄
    ，為無理由，應予駁回。
三、據上論結，本件抗告為無理由，依民事訴訟法第495條之1第
    1項、第449條第1項、第95條、第78條，裁定如主文。
中    華    民    國    97    年    6     月    27    日
                  民事第六庭
                      審判長法  官  林鄉誠
                            法  官  楊豐卿
                            法  官  梁玉芬
正本係照原本作成。
本裁定除以適用法規顯有錯誤為理由，並經本院許可外，不得再
抗告。如提起再抗告，應於收受後10日內委任律師為訴訟代理人
向本院提出再抗告狀。並繳納再抗告費新台幣１千元。
中    華    民    國    97    年    6     月    27    日
                            書記官  常淑慧


司法院資訊處製作；財團法人民間司法改革基金會備份。
